臺灣高雄地方法院刑事判決　　　　　　　 94年度訴字第524號
公　訴　人　臺灣高雄地方法院檢察署檢察官
被　　　告　乙○○　男　39歲.
上列被告因違反毒品危害防制條例案件，經檢察官提起公訴（93
年度毒偵字第6536號），被告於本院準備程序中就被訴事實為有
罪之陳述，經詢問當事人意見，合議庭裁定由受命法官依簡式審
判程序獨任審理，本院判決如下：
    主  文
乙○○連續施用第一級毒品，累犯，處有期徒刑壹年。扣案之海
洛因壹包（淨重零點貳公克，包裝重零點壹陸公克）沒收銷燬之
，注射針筒壹支沒收之。
    事  實
一、乙○○前於民國八十八年間因施用毒品案件，經本院裁定送
    觀察、勒戒後，認有繼續施用毒品之傾向，令入戒治處所施
    以強制戒治，於八十九年三月二日停止戒治交付保護管束，
    並於同年九月十三日保護管束期滿，經臺灣高雄地方法院檢
    察署檢察官於八十九年十月十六日以八十九年度戒毒偵字第
    一○九六號為不起訴處分確定。又於九十年、九十一年間因
    施用毒品案件，經本院分別以九十一年度訴字第四二八號、
    三六三三號判處有期徒刑八月、十月確定，接續執行後於九
    十三年八月五日縮短刑期假釋出監，同年九月十六日假釋期
    滿未經撤銷，視為執行完畢。詎仍不知悔改，於強制戒治執
    行完畢釋放後五年內，復基於施用第一級毒品海洛因之概括
    犯意，自九十三年十月初某日起至同年月二十七日中午某時
    止，連續在其位於高雄市○○區○○路二六二號之住處，以
    針筒注射之方式施用第一級毒品海洛因多次。嗣因涉嫌竊盜
    案件，於九十三年十月二十七日二十一時許，在上開住處為
    警查獲，當場扣得乙○○所有海洛因一包（淨重零點二公克
    ，包裝重零點一六公克）、尚未使用過之注射針筒一支而悉
    上情。
二、案經高雄市政府警察局三民第一分局報請臺灣高雄地方法院
    檢察署檢察官偵查起訴。
    理  由
一、按本件被告乙○○所犯係死刑、無期徒刑、最輕本刑為三年
    以上有期徒刑以外之罪，其於準備程序就前揭被訴事實為有
    罪之陳述，經受命法官告知簡式審判程序之旨，並聽取其與
    公訴人之意見後，本院認無不得或不宜改依簡式審判程序進
    行之情形，爰依刑事訴訟法第二百七十三條之一第一項規定
    ，裁定本件由受命法官獨任進行簡式審判程序，合先敘明。
二、上揭事實，業據被告於警詢、偵訊及本院審理時坦承不諱，
    且被告於九十三年十月二十七日二十一時許經警查獲後所採
    集之尿液，經送請高雄市立凱旋醫院檢驗之結果，呈嗎啡之
    陽性反應，有該院九十三年十一月十二日濫用藥物尿液檢驗
    報告及高雄市政府警察局三民第一分局毒品案件尿液送驗編
    號與真實姓名對照表各一紙在卷足憑，並有海洛因一包（淨
    重零點二公克，包裝重零點一六公克）、注射針筒（尚未使
    用過）一支扣案可稽；又上開扣案之海洛因經送法務部調查
    局鑑定結果，確含有海洛因成分，屬第一級毒品，有該局九
    十三年十一月二十六日調科壹字第220018576號鑑定通知書
    一紙附卷可考，足認被告之自白與事實相符，本件事證明確
    ，被告犯行洵堪認定。
三、按海洛因為毒品危害防制條例第二條第二項第一款所稱之第
    一級毒品，不得施用、持有。次按，犯毒品危害防制條例第
    十條施用第一級毒品之罪者，檢察官應聲請法院裁定，令被
    告入勒戒處所觀察、勒戒，經觀察、勒戒後，檢察官依據勒
    戒處分之陳報，認受觀察、勒戒人無繼續施用毒品傾向者，
    應即釋放，並為不起訴之處分；認受觀察、勒戒人有繼續施
    用毒品之傾向者，檢察官應聲請法院裁定令入戒治處所強制
    戒治，其期間為六個月以上，至無繼續強制戒治之必要為止
    ，但最長不得逾一年，強制戒治期滿，應即釋放，由檢察官
    為不起訴之處分。觀察、勒戒或強制戒治執行完畢釋放後，
    五年內再犯第十條之罪者，應依一般刑事訴訟程序予以起訴
    論罪科刑，此觀諸毒品危害防制條例第二十條第一項、第二
    項、第二十三條第一項、第二項規定自明。被告既曾因施用
    毒品案件，經本院裁定送觀察、勒戒後，認有繼續施用毒品
    之傾向，令入戒治處所施以強制戒治，於八十九年三月二日
    停止戒治交付保護管束，並於同年九月十三日保護管束期滿
    ，視為執行完畢，經臺灣高雄地方法院檢察署檢察官於八十
    九年十月十六日以八十九年度戒毒偵字第一○九六號為不起
    訴處分確定，有該不起訴處分書、臺灣高等法院被告前案紀
    錄表各一份在卷可稽，其於強制戒治執行完畢釋放後五年內
    再犯本件施用毒品案件，依前述規定自應予以起訴論罪科刑
    。是核被告所為，係犯毒品危害防制條例第十條第一項之施
    用第一級毒品罪。其持有第一級毒品之低度行為，應為施用
    第一級毒品之高度行為所吸收，不另論罪。其先後多次施用
    第一級毒品之犯行，時間緊接，方法相同，觸犯構成要件相
    同之罪名，顯係基於概括犯意為之，為連續犯，應依刑法第
    五十六條之規定論以一罪，並依法加重其刑。又被告曾於九
    十年、九十一年間因施用毒品案件，經本院分別以九十一年
    度訴字第四二八號、三六三三號判處有期徒刑八月、十月確
    定，接續執行後於九十三年八月五日縮短刑期假釋出監，同
    年九月十六日假釋期滿未經撤銷，視為執行完畢，此有臺灣
    高等法院被告前案紀錄表一份在卷可參，其於有期徒刑執行
    完畢後五年內，再犯本件有期徒刑以上之罪，為累犯，應依
    刑法第四十七條規定加重其刑，並依同法第七十條規定遞加
    之。爰審酌被告經觀察勒戒、強制戒治及論罪科刑後，仍未
    能戒絕其毒癮，惟於犯罪後已坦承犯行，態度良好，且施用
    毒品行為，乃屬對其自身健康之戕害行為，及其犯罪動機、
    目的、手段等一切情狀，量處如主文所示之刑，以資懲儆。
四、扣案之白色粉末一包（淨重零點二公克，包裝重零點一六公
    克），經鑑定結果含有海洛因成分，前已述及，而包裝海洛
    因之夾鏈袋與海洛因無法完全析離，均應依毒品危害防制條
    例第十八條第一項前段之規定沒收銷燬之，至鑑驗耗損之海
    洛因既已滅失，自無庸宣告沒收銷燬。另扣案尚未使用過之
    注射針筒一支，因其用途不僅限於用以施用毒品，尚難認定
    其為專供施用第一、二級毒品之器具，惟該注射針筒屬被告
    所有，且係被告預備用以施用海洛因之工具，業據被告供承
    在卷，為供犯罪預備之物，應依刑法第三十八條第一項第二
    款規定沒收之。
據上論斷，應依刑事訴訟法第二百七十三條之一第一項、第二百
八十四條之一、第二百九十九條第一項前段，毒品危害防制條例
第十條第一項、第十八條第一項前段，刑法第十一條、第五十六
條、第四十七條、第三十八條第一項第二款，判決如主文。
本件經檢察官甲○○到庭執行職務。
中　　華　　民　　國　　94　　年　　3 　　月　　31　　日
                          臺灣高雄地方法院刑事第六庭
                              法　官  楊筑婷
以上證明與原本無異。
如不服本判決，應於判決送達後十日內，向本院提出上訴狀。
                              書記官  林雯琪
中　　華　　民　　國　　94　　年　　3 　　月　　31　　日
附錄本判決之論罪法條：
毒品危害防制條例第十條
施用第一級毒品者，處六月以上五年以下有期徒刑。
施用第二級毒品者，處三年以下有期徒刑。
